【裁判字號】    98,簡上,56
【裁判日期】    980508
【裁判案由】    詐欺
【裁判全文】
臺灣高雄地方法院刑事判決              98年度簡上字第56號
上  訴  人
即  被  告  乙○○
                      樓
選任辯護人  李興宣律師
上列上訴人即被告因詐欺案件，不服本院高雄簡易庭民國97年12
月23日97年度審簡字第7505號所為之第一審刑事簡易判決（97年
度偵字第29474 號），提起上訴，及檢察官移請併案審理（臺灣
板橋地方法院檢察署98年度偵字第6102號），本院管轄之第二審
合議庭判決如下：
    主  文
上訴駁回。
    事  實
一、乙○○明知社會上詐騙案件層出不窮，詐欺集團不法份子為
    掩飾不法行徑，避免執法人員之追究及處罰，經常利用他人
    之存款帳戶、印章、存摺、金融卡及密碼轉帳，以確保犯罪
    所得之不法利益並逃避追緝，在客觀上可預見將自己申辦之
    金融帳戶提供他人使用，可能幫助他人從事財產犯罪，竟仍
    基於幫助他人詐欺取財亦不違背其本意之犯意，於民國97年
    7 月25日1 時8 分許（原判決引用聲請簡易判決處刑書而誤
    載為97年7 月25日23時許），在高雄市○○○路高雄火車站
    後站附近之中國信託商業銀行前，逕將其個人名義所申辦之
    台新國際商業銀行東高雄分行（下稱台新東高雄分行）帳號
    00000000000000000 號帳戶之金融卡及密碼，交與不詳姓名
    、年籍綽號「小張」之成年詐欺集團成員使用。嗣該「小張
    」其所屬之詐欺集團成員，共同基於意圖為自己不法所有之
    犯意聯絡，先後於：（一）97年7 月25日21時30分許，由該
    詐欺集團姓名年籍不詳成年成員撥打電話給丁○○，詐稱丁○○於網際網路上購物時，付款之方式誤設定為分期付款，
    要求丁○○至提款機操作匯款以取消分期付款之設定等語，
    致丁○○陷於錯誤，而於97年7 月26日12時55分至13時09分
    許，分4 筆匯款合計新臺幣（下同）10萬元，至該詐欺集團
    成員指示之乙○○上開台新東高雄分行帳戶內。（二）97年
    7 月26日13時40分許，由該詐欺集團姓名年籍不詳成年成員
    撥打電話給甲○○，詐稱甲○○購物時付款方式誤設定為分
    期付款，若不取消分期付款之設定將持續扣款，要求甲○○
    至提款機操作匯款以取消分期付款之設定等語，致甲○○陷
    於錯誤，而於97年7 月26日14時29分許，至臺中市西屯區逢
    甲大學附近之台新國際商業銀行依對方指示操作提款機，匯
    款3 萬2000元，至該詐欺集團成員指示之乙○○上開台新東
    高雄分行帳戶內。嗣經丁○○、甲○○發覺遭人詐騙，始報
    警循線查獲上情。
二、案經臺北縣政府警察局樹林分局報告臺灣高雄地方法院檢察
    署檢察官偵查並聲請以簡易判決處刑及臺灣板橋地方法院檢
    察署檢察官移送併辦。
    理  由
一、關於證據能力之認定
(一)刑事訴訟法第159 條之4 第2 款所稱從事業務之人於業務上
    或通常業務過程所須製作之紀錄文書、證明文書，因係於通
    常業務過程不間斷、有規律而準確之記載，且大部分紀錄係
    完成於業務終了前後，無預見日後可能會被提供作為證據之
    偽造動機，其虛偽之可能性小，除非該等紀錄文書或證明文
    書有顯然不可信之情況，否則有承認其為證據之必要。本案
    卷附之台新國際商業銀行97年8 月19日、23日函所附對帳單
    查詢資料、被害人丁○○、甲○○分別匯款之台新銀行自櫃
    員機交易明細表1 紙、4 紙、遠傳電信公司門號0000000000
    號行動電話97年8 月通話明細表，符合上開規定，且無顯不
    可信之情形，應有證據能力。
(二)按被告以外之人於審判外之陳述，雖不符刑事訴訟法第159
    條之1 至第159 條之4 之規定，而經當事人於審判程序同意
    作為證據，法院審酌該言詞陳述或書面陳述作成時之情況，
    認為適當者，亦得為證據，刑事訴訟法第159 條之5 第1 項
    亦定有明文。證人即被害人丁○○、甲○○分別於警詢中之
    陳述、台新國際商業銀行97年8 月6 日、19日、10月23日函
    及所附客戶基本資料表、印鑑卡、各項變更掛失申請書，固
    屬傳聞證據部分，惟經檢察官、被告及辯護人均於本院審判
    期日同意可作為證據使用（簡上卷第28、66頁），依刑事訴
    訟法第159 條之5 第1 項之規定，本院審酌該證據作成之情
    況，認為適當，應得為證據。
二、認定事實所憑之證據及理由
    訊據被告固坦承其有申辦前開台新東高雄分行帳戶存摺、金
    融卡之事實，惟矢口否認有何幫助詐欺犯行，辯稱：伊看報
    紙上刊登之工作廣告，於應徵司機工作時，因對方表示司機
    之工作內容是載送俱樂部小姐上下班，因客人支付給俱樂部
    小姐之業績款項需由司機保管，司機於當日下班時再由自己
    銀行帳戶內提領款項交回公司結帳，故將前開台新東高雄分
    行帳戶金融卡及密碼交付對方，不知對方將用於詐欺，伊係
    被騙等語。惟查：
(一)被告於84年11月30日以自己名義申設前開台新東高雄分行，
    並於97年7 月24日辦理掛失及變更印鑑，且於97年7 月25日
    1 時8 分許，在高雄市○○○路高雄火車站後站附近之中國
    信託商業銀行前，將其個人名義所申辦之台新東高雄分行帳
    戶之金融卡及密碼，交與不詳姓名、年籍綽號「小張」之成
    年男子等情，有台新國際商業銀行97年8 月6 日、19日、10
    月23日函及所附客戶基本資料表、對帳單查詢資料、印鑑卡
    、各項變更掛失申請書附卷可參（警一卷第7 至10頁、警二
    卷第17頁反面至19頁、98年度偵字第743 號卷第26頁反面至
    32頁），復據被告於本院審理中坦承不諱，此部分事實堪予
    採信。次者，被害人丁○○、甲○○分別於前述時間，遭詐
    欺集團成員以購物時誤設為分期付款，須至提款機操作匯款
    以取消分期付款云云加以訛詐，使丁○○、甲○○均陷於錯
    誤，分別依指示各匯款10萬元、3 萬2000元至被告上開台新
    東高雄分行帳戶等情，亦據證人即被害人丁○○、甲○○分
    別於警詢中指證甚詳（警一卷第3 頁、警一卷第5 、6 頁）
    ，並有丁○○、甲○○分別匯款之台新銀行自櫃員機交易明
    細表4 紙、1 紙（警二卷第8 頁、警一卷第18、19頁）及前
    開被告之台新東高雄分行帳戶之對帳單查詢資料附卷可證，
    且為被告所不爭執，是被告前開台新東高雄分行帳戶確分別
    於前述時、地遭詐欺集團成員用以對丁○○、甲○○實施詐
    欺犯罪一節，亦堪認定。
(二)被告雖以上開台新東高雄分行帳戶係應徵工作而交付不詳姓
    名年籍之成年男子置辯，惟查：
１、被告雖辯稱係看報紙上刊登之徵求司機之工作廣告，因應徵
    工作而交付上開台新東高雄分行帳戶之金融卡及密碼，惟並
    無提出相關刊登工作廣告之報紙以供調查，則被告是否係因
    應徵工作而與收取帳戶之詐欺集團成員聯絡，已非無疑。且
    依被告所辯，其所應徵之工作為載送小姐上下班之司機，其
    工作內容應為駕駛車輛接運人員，顯無提出銀行帳戶金融卡
    及密碼，而供他人使用之必要，故被告辯稱因從事司機工作
    ，而交付上開台新東高雄分行帳戶之金融卡及密碼，亦違事
    理。又被告雖辯稱其係應徵工作，惟復稱其於97年7 月25日
    1 時8 分許交付上開台新東高雄分行帳戶金融卡、密碼與「
    小張」時，並不知所應徵之公司之名稱、公司地址，亦不知
    收取該金融卡、密碼之「小張」之真實姓名、年籍及住居所
    ，顯見被告對於將來工作時支領薪水之對象、上班地點，均
    一無所知，核與一般人應徵工作時必關心上開工作背景之情
    形未合，甚在工作未明之情形下，立即將上開台新東高雄分
    行帳戶金融卡、密碼交付陌生之「小張」，任自己上開台新
    東高雄分行帳戶處於來歷不明之陌生人得以任意存取之危險
    ，更與一般人謹慎保護金融機構帳戶以防他人盜用之常情相
    違，益見被告辯稱因應徵工作而交付上開台新東高雄分行帳
    戶云云，顯難置信。
２、又金融帳戶之申請開設，並無任何特殊之限制，一般民眾皆
    得以存入最低開戶金額之方式申請取得，若依被告所辯，徵
    求司機之公司有向客戶以匯款方式收取款項之需要，自可要
    求客戶直接將款項匯入該公司所申設之金融機構帳戶，何有
    輾轉要求客戶將款項匯入司機之個人帳戶後，再要求司機將
    帳戶內款項領出交付公司，如此捨近求遠且徒增款項遭司機
    侵占盜用風險之理，故被告辯稱因其所應徵之司機工作，須
    保管客人支付俱樂部小姐之款項，而須提供其個人金銀帳戶
    供公司使用云云，實堪置疑。
３、被告自承於本案交付上開台新東高雄分行帳戶金融卡、密碼
    前，已失業半年，曾應徵過一、二十份司機工作，並無任何
    雇主在未正式僱用前即要求被告提供銀行之金融卡、密碼等
    金融帳戶資料（簡上卷第70頁反面、71頁），益見被告依其
    應徵工作之經驗，應明知於正式工作前之應徵期間，並無提
    供銀行金融卡、密碼之必要。且依被告所辯，須待其上班從
    事司機工作後，該徵求司機之公司始有委由其保管客戶所支
    付俱樂部小姐服務款項而借用其銀行帳戶之需要，惟被告於
    97年7 月25日1 時8 分許交付上開台新東高雄分行帳戶金融
    卡、密碼與「小張」時，尚未至該公司上班，亦未實際從事
    司機而代收客戶款項，亦經被告陳明在卷，則被告在任職之
    前，顯無將上開台新東高雄分行帳戶金融卡、密碼交付與姓
    名年籍不詳之「小張」，而使「小張」或所屬公司在被告任
    職前得以利用其台新東高雄分行帳戶存取款項之必要；況被
    告供稱其應徵司機之上班時間為晚間10時或12時至翌日之8
    時，該時段為金融機構休息時間，若被告須領取上開台新東
    高雄分行帳戶內款項交回公司，顯必以金融卡至提款機操作
    之方式領取款項，是依被告所稱之工作內容，上開台新東高
    雄分行帳戶之金融卡、密碼應由被告保管以利領取款項交回
    公司，而無交付「小張」之必要；被告雖又辯稱：上開台新
    東高雄分行帳戶金融卡、密碼交付「小張」後，俟其正式任
    職上班時會將金融卡、密碼交還被告云云，惟該金融卡、密
    碼既於被告上班時須交由被告使用，益見被告於正式任職上
    班前將該金融卡、密碼交付「小張」，僅徒增往返交付而遺
    失或遭人盜用帳戶之風險，而顯無必要，況被告亦供稱於97
    年7 月25日1 時8 分許交付上開台新東高雄分行帳戶金融卡
    、密碼之同時，被告與「小張」於高雄市○○○路後火車站
    之中國信託商業銀行前之提款機，以被告之上開台新東高雄
    分行帳戶金融卡、密碼操作提款1000元完成，可見「小張」
    於當場已確知被告上開台新東高雄分行帳戶金融卡、密碼確
    實可用，自無再向被告拿取該金融卡、密碼以行查驗之可能
    ，被告既以實際提款機操作而證明該金融卡、密碼可供使用
    ，亦無再將該金融卡、密碼交付「小張」以行查驗之必要。
    故被告辯稱所應徵之工作須提供自己帳戶並以金融卡提領款
    項交回公司等語，與其實際上將上開台新東高雄分行帳戶金
    融卡、密碼交付「小張」之作為間，顯屬矛盾。
４、參以被告供稱交付上開金融卡、密碼之時間為97年7 月25日
    1 時8 分許，為一般人休息時間，非日常上班時段；交付之
    地點在高雄市○○○路後火車站之中國信託商業銀行前，非
    應徵公司之所在地，可見被告在一般人休息而街上人跡稀少
    之時間，在夜間關門休息之銀行前，將自己上開台新東高雄
    分行帳戶金融卡、密碼交付陌生之「小張」，若非意於規避
    他人查覺，何須選擇深夜人少之銀行門前，交付上開台新東
    高雄分行帳戶金融卡、密碼，而不於日間至應徵之公司再行
    交付之理，可見被告所辯因應徵工作而交付上開台新東高雄
    分行帳戶，應非實情。
５、再者，被告於97年7 月28日零時53分許以其門號0000000000
    號行動電話撥打台新銀行之電話，並以電話語音方式掛失其
    金融卡，並於同日零時59分許撥打110 電話報警，經被告供
    明在卷（簡上卷第26頁），且有被告提出之遠傳電信公司上
    開門號行動電話97年8 月通話明細表及台新國際商業銀行97
    年8 月6 日函在卷可參（簡上卷第14頁、警二卷第17頁反面
    ），應堪認定，被告又供稱於97年7 月28日凌晨，因所應徵
    公司之人員未依約定時間至高雄市○○路上之麥當勞（非應
    徵公司之所在）接其上班，經其以電話聯絡半小時，該公司
    人員均未予接聽，而發覺自己被騙，故而以上開門號行動電
    話向台新銀行掛失金融卡並報警，惟半小時之時間非長，該
    公司人員因事遲誤與被告之約會半小時，亦非顯不可能，且
    對方未以行動電話接聽被告所撥打之電話，可能係尚時未帶
    行動電話或其他諸多原因，然被告於半小時許立即以電話語
    音掛失金融卡並報警，若被告確信自己係應徵工作而交付上
    開台新東高雄分行帳戶金融卡、密碼，理應在相當時間未能
    聯絡上對方後，始懷疑自己遭人詐取金融卡、密碼，何有在
    對方失約之半小時許即確信自己之上開台新東高雄分行帳戶
    金融卡、密碼已遭人詐取，在未進一步查驗帳戶有無遭人盜
    用前，即掛失金融卡並報警，而毫不擔心因而失去應徵失敗
    一、二十次後所得之司機工作或誣告他人之罪責，故由被告
    於97年7 月28日迅速掛失上開台新東高雄分行帳戶金融卡並
    報警，益見被告辯稱因應徵工作而交付上開台新東高雄分行
    帳戶金融卡、密碼，應非實情。
６、再參酌一般人所遺失、遭詐騙或來路不明之帳戶，要因隨時
    可能經由失主申辦掛失而無法使用、領款，甚或有因原帳戶
    所有人另行持有補發之存摺、金融卡，即可領走該帳戶內款
    項之可能，故詐欺集團為謀確實領取詐得之款項，自無使用
    此種他人所遺失或遭詐取帳戶之理。從而客觀上當可合理推
    斷被告提供前開台新東高雄分行帳戶金融卡、密碼與姓名年
    籍不詳之「小張」時，並無受詐騙。
７、至被告辯稱其於97年7 月23日、24日、25日、26日分別有以
    門號0000000000號行動電話與不詳姓名年籍自稱「劉經理」
    所用門號0000000000號、0000000000號行動電話及「小張」
    所用門號0000000000號行動電話聯絡應徵工作事宜，並提出
    上開遠傳電信公司門號0000000000號行動電話97年8 月通話
    明細表為憑，惟查上開遠傳電信公司門號0000000000號行動
    電話97年8 月通話明細表，至多可見該門號0000000000號行
    動電話於97年7 月23日、24日、25日、26日分別與門號0000
    000000號、0000000000號、0000000000號行動電話有通聯之
    情形，但無通聯時之交談內容，且被告為交付上開台新東高
    雄分行帳戶金融卡、密碼，而與對方有所聯絡，亦合於常情
    ，尚難以上開門號行動電話間之通聯紀錄情形，遽認其間通
    話內容必為應徵工作。
８、從而被告辯稱其交付台新東高雄分行帳戶之金融卡及密碼與
    「小張」，係因應徵工作而被騙云云，實與常情有悖，顯係
    臨訟卸責之詞，洵無足採。
(三)又在金融機構開設帳戶、請領存摺及金融卡，係針對個人身
    分之社會信用而予以資金流通，具有強烈之屬人性格，而金
    融帳戶作為個人理財工具，申請開設並無任何特殊之限制，
    一般民眾皆得以存入最低開戶金額之方式申請取得，且同一
    人均得在不同之金融機構申請數個存款帳戶使用，乃眾所週
    知之事實，苟見有不詳人士向他人蒐集金融帳戶使用，自屬
    可疑，況近年來社會上各式詐財手段迭有所聞，被告對此尚
    難全然諉為不知，被告擅將前開台新東高雄分行帳戶金融卡
    、密碼交與某不詳姓名年籍綽號「小張」之成年人，極可能
    遭濫用於對不特定人訛詐財物，並使偵查機關不易循線偵查
    一節，應有所預見而仍為之，主觀上顯有容認前揭犯罪事實
    發生之意欲，其確有幫助他人利用前開台新東高雄分行帳戶
    實施詐欺取財犯行之不確定故意甚明。
(四)依被害人丁○○、甲○○等所述遭詐欺過程觀之，對方均係
    藉由電話交談方式與渠等接洽、聯絡，彼此未曾謀面，且查
    無其他證據足資證明被告確有實際參與此等詐欺犯行。又依
    卷內諸般事證，僅堪證明被告乃係單純將前開台新東高雄分
    行帳戶交與某詐欺集團成員，再由該詐欺集團成員持之作為
    受騙者匯入款項之用，核其性質，應屬詐欺取財構成要件以
    外之協助行為，應認係基於幫助之犯意而為詐欺構成要件以
    外之行為。是被告乃本於幫助意思而為詐欺構成要件以外之
    行為，至堪認定。
(五)至辯護人聲請向臺中市警察局第一分局函查被告所用門號00
    00000000號行動電話自97年7 月1 日至31日之通聯紀錄、97
    年7 月23日21時5 分許及同日21時9 分許之通訊錄音內容，
    並向台灣大哥大電信公司調取門號0000000000號、00000000
    00號自97年7 月22日至同年7 月27日之全部通聯紀錄及該時
    段內與門號0000000000號行動電話之通訊錄音內容，另調查
    被害人丁○○、甲○○所述詐欺集團所用之電話號碼00-000
    00000 號、00-00000000 號之電話使用人及協助詐騙被害人
    丁○○（辯護人贅載甲○○）之案外人胡敬賢、張鋒銘二人
    案件偵審結果，惟查：
１、臺中市警察局第一分局並無調取上開門號0000000000號、00
    00000000號、0000000000號之通聯紀錄，且無保有該門號行
    動電話間之通話內容錄音，有本院公務電話紀錄在卷可參（
    簡上卷第56頁），故辯護人聲請向臺中市警察局第一分局調
    取上開通聯紀錄及通話內容錄音，應無必要。
２、門號0000000000號、0000000000號行動電話與被告所持用門
    號0000000000號行動電話之通聯情形，業據被告提出遠傳電
    信公司門號0000000000號行動電話97年8 月通話明細表在卷
    可憑，是上開門號行動電話間之通聯事實已臻明瞭，應無再
    向台灣大哥大電信公司函調門號0000000000號、0000000000
    號行動電話通聯紀錄之必要。
３、客戶使用行動電話之通訊內容，核屬客戶受法律保障之通訊
    祕密，於未依法施以通訊監察，電信公司應無違法任意加以
    監聽錄音之可能，依本案卷證可知，對於門號0000000000號
    、0000000000號行動電話自97年7 月22日至同年7 月27日之
    期間，並無實施通訊監察，故台灣大哥大電信公司應無上開
    門號0000000000號、0000000000號行動電話之通訊錄音內容
    ，故辯護人此部分之聲請亦無調查必要。
４、電話號碼00-00000000 號及00-00000000 號之電話為詐欺集
    團對丁○○、甲○○實施詐術時所使用之電話，業經證人丁○○、甲○○證述明確，該2 線電話之使用人為何人，至多
    可證該使用人是否另涉詐欺案件，且被告所用門號00000000
    00號行動電話並無與上開2 線電話有通聯情形，有遠傳電信
    公司門號0000000000號行動電話97年8 月通話明細表在卷可
    參，故該2 線電話之使用人為何人與本案被告提供上開台新
    東高雄分行帳戶金融卡、密碼之待證事實間，一為使用電話
    ，一為提供匯款帳戶，二者間應無重要關係，難認有調查之
    必要。
５、將金融機構帳戶提供與詐欺集團之人，其提供帳戶之過程、
    原因均因個案而有所不同，被害人丁○○因遭詐欺，除將款
    項匯入被告上開台新東高雄分行帳戶外，固有匯入胡敬賢、
    張鋒銘二人之金融帳戶內，業經證人丁○○證述在卷，惟胡
    敬賢、張鋒銘二人交付帳戶之過程、原因與被告交付本案帳
    戶之情形，並無關聯，難以該二人案件偵審之結果，遽為有
    利或不利被告之認定，況胡敬賢業經臺灣桃園地方法院以98
    年度桃簡字第203 號判處有期徒刑4 月確定，另張鋒銘則經
    臺灣板橋地方法院檢察署於98年3 月17日發布通緝，有臺灣
    高等法院被告前案紀錄表2 份在卷可參，是辯護人聲請調查
    胡敬賢、張鋒銘二人案件偵審之結果，應無必要。
６、基上，辯護人上開調查證據之聲請，實無必要，均應予駁回
    。
(六)本案事證明確，被告前揭幫助詐欺犯行堪以認定，應依法論
    科。
三、論罪科刑
    核被告所為，係犯刑法第30條第1 項前段、第339 條第1 項
    之幫助詐欺取財既遂罪。被告僅係提供前開帳戶金融卡及密
    碼，並未實際參與詐欺過程，是其所為僅屬幫助姓名年籍不
    詳之詐欺集團成員詐欺取財犯罪之遂行，應依刑法第30條第
    1 項前段、第2 項規定論以幫助犯，並依正犯之刑度減輕其
    刑。被告以1 個提供帳戶之行為，同時幫助詐欺集團成員分
    別詐取被害人丁○○、甲○○之財物，觸犯數個幫助詐欺取
    財之罪名，為想像競合犯，應從一重處斷。檢察官移送併辦
    部分，經核與原聲請簡易判決處刑書所載甲○○遭詐欺部分
    為同一案件，為聲請簡易判決效力所及，本院自應一併審理
    。原審以被告罪證明確，適用刑法第30條第1 項前段、第2
    項、第33 9條第1 項、第55條、第41條第1 項前段，刑法施
    行法第1 條之1 之規定，並審酌被告並未實際參與詐欺犯行
    ，所犯情節較正犯輕微，且明知詐騙行為猖獗，仍將其所有
    上揭帳戶金融卡及密碼提供予詐騙成員使用，除使2 位被害
    人合計受有13萬2000元之損害，並造成國家查緝犯罪之困難
    ，嚴重破壞社會治安及金融秩序，經斟酌其犯罪之手段、所
    生之危害、智識程度等一切情狀，認原審量處有期徒刑3 月
    ，併諭知如易科罰金，以新臺幣1000元折算1 日之折算標準
    ，其認事用法均無違誤，量刑亦屬妥適。被告上訴意旨空言
    否認犯罪，指摘原判決認定事實有誤，請求撤銷改判云云，
    為無理由，應予駁回。
據上論結，應依刑事訴訟法第455 條之1 第1 項、第3 項、第36
8 條，判決如主文。
本案經檢察官丙○○到庭執行職務。
中    華    民    國    98    年    5     月    8     日
                  刑事第十五庭  審判長法  官  唐照明
                                      法  官  王俊彥
                                      法  官  楊國煜
以上正本證明與原本無異。
不得上訴。
中    華    民    國    98    年    5     月    8     日
                                      書記官  李憶如
附錄本判決論罪科刑之法條：
刑法第30條
幫助他人實行犯罪行為者，為幫助犯。雖他人不知幫助之情者，
亦同。
幫助犯之處罰，得按正犯之刑減輕之。
刑法第339條
意圖為自己或第三人不法之所有，以詐術使人將本人或第三人之
物交付者，處5 年以下有期徒刑、拘役或科或併科1 千元以下罰
金。
以前項方法得財產上不法之利益或使第三人得之者，亦同。
前二項之未遂犯罰之。


司法院資訊處製作；財團法人民間司法改革基金會備份。
